最高法院刑事判決　　　　　　　一○○年度台上字第八五八號
上　訴　人　丁正祥
　　　　　　張榮宗
上 列一 人
選任辯護人　邱超偉律師
上　訴　人　莊啟川　男民國○○年○○月○日生
　　　　　　　　　　身分證統一編號：Ｚ000000000　
　　　　　　　　　　住台灣省屏東縣里港鄉○○路99號之1
選任辯護人　周君強律師
上　訴　人　張榮松　男民國○○年○月○○日生
　　　　　　　　　　身分證統一編號：Ｚ000000000　
　　　　　　　　　　住高雄市○○區○○街31號5樓
上列上訴人等因違反槍砲彈藥刀械管制條例等罪案件，不服台灣
高等法院高雄分院中華民國九十九年十二月七日第二審判決（九
十九年度上訴字第一三三三號，起訴案號：台灣高雄地方法院檢
察署九十八年度偵字第二八六九五號），提起上訴，本院判決如
下：
    主  文
上訴駁回。
    理  由
壹、丁正祥運輸衝鋒槍部分
本件原判決認定上訴人丁正祥前因違反槍砲彈藥刀械管制條例，
經本院判處無期徒刑，於民國八十一年四月二十二日入台灣台南
監獄服刑，九十年十二月二十五日移往台灣花蓮自強外役監獄服
刑，經該外役監核准，於九十一年九月十四日上午九時許返家探
視，卻未按時依限於同年月十六日晚上九時許返回該外役監，而
以漁船脫逃至菲律賓國，致遭通緝在案；詎於逃亡至菲律賓國期
間，明知各類制式槍械、彈藥，為行政院依懲治走私條例規定，
公告為管制進口物品；且依槍砲彈藥刀械管制條例規定，未經許
可不得運輸、持有之，竟仍受王詠慶（成年人，由檢察官另案偵
辦）之託，與王詠慶共同基於運輸制式槍枝、子彈及走私管制物
品進口犯意聯絡，謀議走私制式槍枝及子彈進入台灣，王詠慶並
允以每支槍枝（包括子彈在內）支付新台幣（下同）二萬元運送
代價予丁正祥。旋於九十八年五、六月間某日，由王詠慶在菲律
賓國馬尼拉灣某處加油站內交予丁正祥內藏如附表一之制式槍械
共一百八十一支、附表二之子彈計一萬七千四百十三顆（其中一
顆無殺傷力）、附表三之槍榴彈六顆（依序為原判決附表二、三
、四，下同）等二十二袋行李袋之各類制式槍、彈，並藏放於丁
正祥位於菲律賓住處內。同年七月間，丁正祥聯絡高雄籍「鴻興
號」漁船船長即上訴人張榮宗，共謀以漁船走私方式運送上開制
式槍、彈入台。嗣因張榮宗遲未出海接運，丁正祥遂於九十八年
八月二十六日持其所有偽造之「張榮旻」中華民國護照由高雄小
港機場返回台灣催促之，並於翌日早上在上訴人莊啟川住處與張
榮宗、莊啟川及上訴人張榮松等人見面，丁正祥、張榮松、莊啟
川與張榮宗遂共同基於運輸制式槍枝、子彈及走私管制物品進口
之犯意聯絡，共謀以漁船走私上開槍、彈入境事宜，並約定於東
經一一九度、北緯十六度南海海域附近接運，回台後將之藏放於
莊啟川住處，並允給予張榮宗六十萬元之報酬，及代為處理張榮
宗積欠地下錢莊與積欠張榮松之債務。商議完畢後，丁正祥當日
即由張榮松載送至高雄小港機場出境返回菲律賓。嗣張榮宗於九
十八年九月三日十七時五十四分許以其所使用0000000000號行動
電話與丁正祥通話時，要丁正祥盡快交付十萬元以供作漁船加油
錢；丁正祥隨即於同日十八時二十七分許撥打張榮松使用之0000
000000號行動電話，囑託自以張榮松名義申請之板信銀行帳戶領
取十萬元予張榮宗，並告知張榮宗之手機號碼係0000000000；張
榮松旋於翌（四）日早上以板信銀行提款卡領取九萬元後，於同
日上午十時三十五分許以0000000000號行動電話聯絡張榮宗（行
動電話0000000000號），約定在莊啟川住處交付之，並前往莊啟
川住處等候；而張榮宗則至同日十六時二十七分許，前往莊啟川
住處拿取該九萬元（起訴書誤認為十萬元），隨即著手準備出海
。但因颱風之故，直至九十八年九月十七日下午六時五十分許，
張榮宗始夥同不知情大陸漁工楊金城、楊國禮、楊前進、楊志民
、楊珠聰、黃坤珠等六人，由高雄市中洲漁港出海，同年月十九
日晚上六、七時許到達上開約定地點，惟因張榮宗衛星電話不通
，雙方無法直接接洽；同日晚上十時十二分許，丁正祥遂撥打張
榮松0000000000號行動電話，命其和莊啟川聯絡，以詢問張榮宗
配偶韋雲華有關張榮宗船隻確實地點；張榮松隨即撥打莊啟川00
00000000號行動電話，要其聯絡韋雲華，莊啟川因撥打韋雲華電
話無法接通而作罷。張榮宗因約定時間未能碰面，遂駕駛「鴻興
號」漁船在上開南海海域附近徘徊，直至同年月二十日凌晨五、
六時，丁正祥和姓名年籍不詳之菲律賓成年男子二人，始駕駛小
艇至約定海域與張榮宗碰面。張榮宗即命船上大陸漁工楊金城等
六人接運上開裝放槍械之二十二袋行李袋，藏放於「鴻興號」漁
船前艙纜繩艙內，並以大片塑膠帆布及纜繩等雜物覆蓋於其上，
用以規避查緝。丁正祥隨即於九十八年九月二十二日自菲律賓搭
機前往香港之洲際飯店與王詠慶會面，王詠慶當場在克拉克度假
城紙條上書寫及核對槍枝數量名單交予丁正祥，命其交付台灣買
家綽號「君仔」之男子。同年月二十四日下午一、二時許，丁正
祥再持上開偽造之「張榮旻」護照由高雄小港機場入境台灣，並
前往莊啟川住處等候，俾處理後續槍枝回台交貨事宜；而張榮宗
則於翌（二十五）日下午二時許，駕駛「鴻興號」漁船私運上開
槍械、彈藥管制物品返回高雄中洲漁港。經台灣高雄地方法院檢
察署檢察官指揮內政部警政署刑事警察局南部犯罪打擊中心持搜
索票至停放在上址之「鴻興號」漁船搜索，當場在前艙纜繩艙內
查獲上開二十二袋行李袋，其內共計藏放具殺傷力之如附表一所
示制式一百八十一支槍枝（槍枝種類及數量，如該附表所示）、
附表二所示之一萬七千四百十二顆子彈（原共一萬七千四百十三
顆，除其中一顆無殺傷力外，其餘鑑定試射餘一萬六千六百三十
一顆）、附表三所示之槍榴彈（屬手榴彈）六顆等物，並依法逮
捕張榮宗；另同時至莊啟川住處搜索，扣得丁正祥所有且供走私
運輸槍械、彈藥所用之如附表四（即原判決附表五）編號 3、10
、15、16、17等物，另扣得丁正祥於九十八年三月間走私進口之
制式子彈五千五百零八顆（由檢方另案偵查中），旋依法逮捕丁
正祥、張榮松及莊啟川，而查悉上情等情。係以丁正祥如何夥同
張榮宗等人共同走私運輸槍、彈入境之上開事實，已據丁正祥供
認不諱，而張榮宗亦證述確有駕駛「鴻興號」漁船私運槍、彈等
情，所供與證人即鴻興號漁船上釣客張富盛、大陸漁工楊金城、
楊國禮、楊前進、楊志民、楊珠聰、黃坤珠等人之證述相符，並
有經警方在前述漁船前艙纜繩艙內查獲如附表一、二、三所示制
式槍枝、子彈、槍榴彈（屬手榴彈）等物一批扣案可證，附表一
、二（編號7 除外）、三所示之扣案槍械、彈藥，經鑑定結果均
屬制式槍械、彈藥具有殺傷力，亦有內政部警政署刑事警察局出
具之槍械、子彈鑑定報告及函文等件在卷可徵，復有在丁正祥身
上扣得附表四編號3（衛星電話1支）、10（槍枝數量紀錄單二張
）、15（偽造之「張榮旻」菲律賓身分證一張）、16（暗語表一
張）、17（筆記資料一批）等物為佐，暨行政院農業委員會漁業
署九十八年十月十四日漁二字第0981247930號函暨所附之航跡圖
資料、內政部九十八年十月三十日台內地字第0980201294號函、
板信銀行集中作業中心九十九年三月三十一日板信集中字第0997
470545號函暨所附交易明細表及通訊監察譯文、台灣高雄地方法
院檢察署履勘筆錄與相片、「鴻興號」漁船機漁船（含船員）進
出港檢查表、修改船筏進出港紀錄介面、進出港紀錄等在卷可稽
。事證明確，犯行堪以認定。為其所憑證據及認定理由。並說明
丁正祥未經許可，運輸附表一所示之槍枝（衝鋒槍、制式步槍、
制式手槍）及附表三之炸彈（手榴彈），所為係犯槍砲彈藥刀械
管制條例第七條第一項之運輸衝鋒槍、步槍、手槍及炸彈等罪（
原配置放於上開槍枝內之彈匣、滅音器，為該槍枝之一部）；又
未經許可，運輸如附表二（編號7 除外）所示之子彈，則係觸犯
同條例第十二條第一項之運輸子彈罪。而衝鋒槍、步槍、手槍、
子彈、炸彈（手榴彈），既經行政院公告為管制進出口物品，丁
正祥自菲律賓私運上開制式槍枝、子彈、炸彈入境，另犯懲治走
私條例第二條第一項私運管制物品進口逾公告數額罪。其運輸而
持有之低度行為，為運輸之高度行為所吸收，不另論罪；上開運
輸入境之各式槍械、彈藥雖有多數，但因所犯為同一法條，亦均
僅各論以單純一罪。丁正祥與王詠慶、張榮宗、莊啟川、張榮松
就上開犯行，彼此間互有犯意聯絡及行為分擔，為共同正犯。其
以一運輸（私運）行為同時觸犯上開運輸衝鋒槍、運輸步槍、運
輸手槍、運輸炸彈、運輸子彈，及私運管制物品進口逾公告數額
等罪，為異種之想像競合犯，依刑法第五十五條規定，應從一重
之運輸衝鋒槍罪論處。及明丁正祥雖供述槍械之來源，惟本件
係經警方聲請監聽後，進而查緝而當場人、槍俱獲，非因丁正祥
自白而查獲或因而防止重大危害治安事件之發生，無槍砲彈藥刀
械管制條例第十八條第四項前段減免其刑規定之適用。乃將第一
審關於未經許可，運輸衝鋒槍部分之判決撤銷，適用槍砲彈藥刀
械管制條例第七條第一項、第十二條第一項，懲治走私條例第二
條第一項，刑法第十一條前段、第二十八條、第五十五條、第四
十二條第五項、第三十七條第一項等規定，論丁正祥以共同犯未
經許可，運輸衝鋒槍罪。審酌丁正祥前已因違反槍砲彈藥刀械管
制條例，經判處無期徒刑，執行中逃亡菲律賓期間，猶不知安分
守己，竟再策劃非法私運槍械回台，且運入之數量甚為龐大，若
流入市面，將造成一般民眾生命、財產之重大威脅，嚴重危害社
會治安，惡性甚鉅，並兼衡其犯罪之動機、目的、知識程度、犯
後態度、犯罪所生之危險及損害等一切情狀，量處無期徒刑，併
科罰金新台幣一百萬元，罰金如易服勞役，以罰金總額與一年之
日數比例折算，並依法宣告褫奪公權終身。扣案如附表一、二（
即剩餘子彈一萬六千六百三十一顆）、三所示之槍械、彈藥，均
係違禁物，如附表四編號3 、10、15、16、17等物，則為丁正祥
所有，此據其於第一審供明，且為供共同犯運輸槍械所用之物，
爰分別依刑法第三十八條第一項第一款、第二款併予沒收。另
明附表二所示之子彈，其中七百八十一顆因鑑驗而耗用，既已不
存在，另一顆（即編號7）因不具殺傷力，又附表四編號1、2、4
、5 、11至14、18至25等物，因或與本件犯罪無關，或非供本件
犯罪所用之物，悉與沒收規定不侔，不得宣告或於本項罪名項下
諭知沒收，而於莊啟川住處查扣之制式子彈五千五百零八顆，並
非本件走私運輸入境之違禁物，亦非本案起訴之範圍，現由檢察
官另案偵辦中等情。經核並無違誤。本件丁正祥並未自首，上訴
意旨謂原審未依槍砲彈藥刀械管制條例第十八條第一項後段減免
其刑，及執以指摘原判決未就附表四編號2 之物宣告沒收，有適
用法則不當之違法云云，即難謂可取。其此部分之上訴為無理由
，應予駁回。
貳、張榮宗、莊啟川、張榮松運輸衝鋒槍部分
按刑事訴訟法第三百七十七條規定，上訴於第三審法院，非以判
決違背法令為理由，不得為之。是提起第三審上訴，應以原判決
違背法令為理由，係屬法定要件。如果上訴理由書狀並未依據卷
內訴訟資料，具體指摘原判決不適用何種法則或如何適用不當，
或所指摘原判決違法情事，顯與法律規定得為第三審上訴理由之
違法情形，不相適合時，均應認其上訴為違背法律上之程式，予
以駁回。本件原審審理結果，認為張榮宗、莊啟川、張榮松與丁
正祥運輸如附表一、二（編號 7除外）、三之槍枝、子彈及槍榴
彈（即原判決事實欄一之(三)）之犯行明確，因而撤銷第一審不當
之判決，改判依想像競合犯從一重均論處其三人共同未經許可，
運輸衝鋒槍罪刑（主刑部分張榮宗處有期徒刑十五年，莊啟川、
張榮松各處有期徒刑十二年，及均各併科罰金新台幣一百萬元）
，已詳其調查、取捨證據之結果及憑以認定犯罪事實之心證理
由，並就其三人否認犯行之供詞及所辯各語認非可採，予以論述
。查張榮宗坦認確有駕駛「鴻興號」漁船運輸上開槍、彈入境之
事實，原判決對其所辯係受丁正祥恐嚇脅迫要對伊及家人不利，
始答應幫丁正祥走私槍、彈之行為，及丁正祥所為附合張榮宗之
說詞，如何不足採信之理由，復已論述明白，所為論斷並不違背
經驗與論理法則，自屬原審審判職權之合法行使，尚無張榮宗上
訴意旨所指判決理由欠備之違法及量刑未審酌其情之適用法則不
當可言。另原判決係認定張榮松、莊啟川均明知丁正祥與張榮宗
欲從事走私運輸槍、彈入境，其二人為圖私運槍、彈成功後可自
丁正祥獲取金錢利益，於本案私運槍械犯行過程中，張榮松分擔
與丁正祥、張榮宗聯繫走私細節，並交付走私之報酬予張榮宗，
且與丁正祥共同與買主洽談交貨槍械事宜，莊啟川提供住處供渠
等謀議走私細節、交付走私報酬，甚而計畫於其住處藏放私運入
境之槍械並交付予買家，參與海上私運之聯絡工作，並提供自己
之行動電話門號供丁正祥聯繫走私事宜，依張榮松、莊啟川參與
犯罪行為分擔情節觀之，顯係以共同運輸之犯罪意思參與犯行，
均屬私運槍械犯行之一般共同正犯，而非同謀共同正犯，對於有
無共同謀議等非待證事實，自毋庸認定及為證據之證明。張榮松
、莊啟川上訴意旨就此部分所為之指摘，及張榮松指其僅止於幫
助犯云云，均尚不無誤會。而張榮宗、莊啟川、張榮松其他上訴
意旨所指，經核係置原判決所為明白論斷於不顧，仍持已為原判
決指駁之陳詞再事爭辯，或對於事實審法院取捨證據與自由判斷
證據證明力之職權行使，徒以自己之說詞，任意指為違法，或單
純為事實上枝節性之爭辯，要與法律規定得為第三審上訴理由之
違法情形，不相適合。其三人之上訴違背法律上之程式，俱應予
駁回。
參、丁正祥關於原判決事實欄一之(一)、(二)犯行部分
查第三審上訴書狀，應述上訴之理由，其未述者，得於提起
上訴後十日內補提理由書於原審法院，已逾上述期間，而於第三
審法院未判決前仍未提出上訴理由書狀者，第三審法院應以判決
駁回之，刑事訴訟法第三百八十二條第一項、第三百九十五條後
段規定甚明。又刑事訴訟法第三百七十六條所列各罪之案件，經
第二審判決者，不得上訴於第三審法院，為該法條所明定。(一)、
丁正祥因違反槍砲彈藥刀械管制條例等罪案件，不服原審判決，
於九十九年十二月三十一日提起上訴，其中關於原判決事實欄一
之(一)前段偽造公印文、行使偽造國民身分證以供申請護照，及一
之(二)偽造公印文、行使意圖供冒用身分使用而偽造之國民身分證
等部分，並未述理由，迄今逾期已久，於本院未判決前仍未提
出，上開得上訴第三審部分之上訴自非合法，應予駁回，而與之
有裁判上一罪關係、不得上訴第三審之偽造特種文書、使公務員
登載不實等部分亦應併予駁回。(二)、丁正祥關於原判決事實欄一
之(一)後段持偽造護照入出境部分，原審係依刑法第二百十六條之
行使第二百十四條使公務員登載不實論處十罪刑，核屬刑事訴訟
法第三百七十六條第一款之案件。既經第二審判決，自不得上訴
於第三審法院，其猶提起上訴，顯為法所不許，應予駁回。
據上論結，應依刑事訴訟法第三百九十六條第一項、第三百九十
五條，判決如主文。
中    華    民    國  一○○  年    二    月  二十四  日
                      最高法院刑事第十一庭
                          審判長法官  賴  忠  星  
                                法官  呂  丹  玉  
                                法官  吳      燦  
                                法官  蔡  名  曜  
                                法官  葉  麗  霞  
本件正本證明與原本無異
                                      書  記  官  
中    華    民    國  一○○  年    三    月    二    日
                                                      Q

附錄本案論罪科刑條文
槍砲彈藥刀械管制條例第七條第一項
未經許可，製造、販賣或運輸火砲、肩射武器、機關槍、衝鋒槍
、卡柄槍、自動步槍、普通步槍、馬槍、手槍或各類砲彈、炸彈
、爆裂物者，處死刑、無期徒刑或七年以上有期徒刑；處徒刑者
，併科新台幣三千萬元以下罰金。
槍砲彈藥刀械管制條例第十二條第一項
未經許可，製造、販賣或運輸子彈者，處一年以上七年以下有期
徒刑，併科新台幣五百萬元以下罰金。
懲治走私條例第二條第一項
私運管制物品進口、出口逾公告數額者，處七年以下有期徒刑，
得併科新台幣三百萬元以下罰金。











附表一：鴻興號漁船上扣得之槍枝
┌──┬──────┬─────────────┬─┬──┐
│編號│槍枝管制編號│型號                      │數│備註│
│    │（含彈匣）  │                          │量│    │
├──┼──────┼─────────────┼─┼──┤
│1   │0000000000（│比利時BROWNING廠，槍號3051│1 │有殺│
│    │含彈匣2個） │51，口徑6.35mm制式半自動手│  │傷力│
│    │            │槍。                      │  │    │
├──┼──────┼─────────────┼─┼──┤
│2   │0000000000（│德國HK廠USP 型，槍號24－03│1 │有殺│
│    │含彈匣2個） │8903，口徑9mm 制式半自動手│  │傷力│
│    │            │槍。                      │  │    │
├──┼──────┼─────────────┼─┼──┤
│3   │0000000000（│阿根廷BERSA廠THUNDER380 型│1 │有殺│
│    │含彈匣2個） │，槍管號碼967957、滑套號碼│  │傷力│
│    │            │967961，口徑0.38吋制式半自│  │    │
│    │            │動手槍。                  │  │    │
├──┼──────┼─────────────┼─┼──┤
│4   │0000000000（│阿根廷BERSA廠THUNDER380 型│1 │有殺│
│    │含彈匣2個） │，槍管號碼967961、滑套號碼│  │傷力│
│    │            │967942，口徑0.38吋制式半自│  │    │
│    │            │動手槍。                  │  │    │
├──┼──────┼─────────────┼─┼──┤
│5   │0000000000（│阿根廷BERSA廠THUNDER380 型│1 │有殺│
│    │含彈匣2個） │，槍管號碼967950、滑套號碼│  │傷力│
│    │            │967948，口徑0.38吋制式半自│  │    │
│    │            │動手槍。                  │  │    │
├──┼──────┼─────────────┼─┼──┤
│6   │0000000000（│比利時FN廠Five-seveN型，槍│1 │有殺│
│    │含彈匣2個） │號遭磨滅，經以電解腐蝕法重│  │傷力│
│    │            │現結果，研判槍號00000000，│  │    │
│    │            │口徑5.7mm 制式半自動手槍。│  │    │
├──┼──────┼─────────────┼─┼──┤
│7   │0000000000（│阿根廷BERSA 廠THUNDER380型│1 │有殺│
│    │含彈匣2個） │，槍管號碼967968、滑套號碼│  │傷力│
│    │            │967951，口徑0.38吋制式半自│  │    │
│    │            │動手槍。                  │  │    │
├──┼──────┼─────────────┼─┼──┤
│8   │0000000000（│阿根廷BERSA 廠THUNDER380型│1 │有殺│
│    │含彈匣2個） │，槍管號碼967953、滑套號碼│  │傷力│
│    │            │967970，口徑0.38吋制式半自│  │    │
│    │            │動手槍。                  │  │    │
├──┼──────┼─────────────┼─┼──┤
│9   │0000000000（│捷克CZ廠75型，槍號B3526 ，│1 │有殺│
│    │含彈匣2個） │口徑9mm制式半自動手槍。   │  │傷力│
├──┼──────┼─────────────┼─┼──┤
│10  │0000000000（│阿根廷BERSA 廠THUNDER380型│1 │有殺│
│    │含彈匣2個） │，槍管號碼967941、滑套號碼│  │傷力│
│    │            │967963，口徑0.38吋制式半自│  │    │
│    │            │動手槍。                  │  │    │
├──┼──────┼─────────────┼─┼──┤
│11  │0000000000（│阿根廷BERSA 廠THUNDER380型│1 │有殺│
│    │含彈匣2個） │，槍管號碼967954、滑套號碼│  │傷力│
│    │            │967941，口徑0.38吋制式半自│  │    │
│    │            │動手槍。                  │  │    │
├──┼──────┼─────────────┼─┼──┤
│12  │0000000000（│阿根廷BERSA 廠THUNDER380型│1 │有殺│
│    │含彈匣2個） │，槍管號碼967965、滑套號碼│  │傷力│
│    │            │967955，口徑0.38吋制式半自│  │    │
│    │            │動手槍。                  │  │    │
├──┼──────┼─────────────┼─┼──┤
│13  │0000000000（│阿根廷BERSA 廠THUNDER380型│1 │有殺│
│    │含彈匣2個） │，槍管號碼967945、滑套號碼│  │傷力│
│    │            │967957，口徑0.38吋制式半自│  │    │
│    │            │動手槍。                  │  │    │
├──┼──────┼─────────────┼─┼──┤
│14  │0000000000（│捷克CZ廠75B型，槍號6894B，│1 │有殺│
│    │含彈匣2個） │口徑9mm制式半自動手槍。   │  │傷力│
├──┼──────┼─────────────┼─┼──┤
│15  │0000000000（│巴西TAURUS廠PT24/7 PRO型，│1 │有殺│
│    │含彈匣2個） │槍號為SZC93420，口徑0.4 吋│  │傷力│
│    │            │制式半自動手槍            │  │    │
├──┼──────┼─────────────┼─┼──┤
│16  │0000000000（│阿根廷BERSA 廠THUNDER380型│1 │有殺│
│    │含彈匣2個） │，槍管號碼967955、滑套號碼│  │傷力│
│    │            │967958，口徑0.38吋制式半自│  │    │
│    │            │動手槍。                  │  │    │
├──┼──────┼─────────────┼─┼──┤
│17  │0000000000（│捷克CZ廠75型，槍號M5119 ，│1 │有殺│
│    │含彈匣2個） │口徑9mm制式半自動手槍。   │  │傷力│
├──┼──────┼─────────────┼─┼──┤
│18  │0000000000（│阿根廷BERSA 廠THUNDER380型│1 │有殺│
│    │含彈匣2個） │，槍管號碼967942、滑套號碼│  │傷力│
│    │            │967952，口徑0.38吋制式半自│  │    │
│    │            │動手槍。                  │  │    │
├──┼──────┼─────────────┼─┼──┤
│19  │0000000000（│阿根廷BERSA 廠THUNDER380型│1 │有殺│
│    │含彈匣2個） │，槍管號碼967952、滑套號碼│  │傷力│
│    │            │967959，口徑0.38吋制式半自│  │    │
│    │            │動手槍。                  │  │    │
├──┼──────┼─────────────┼─┼──┤
│20  │0000000000（│捷克CZ廠85型，槍號D9725 ，│1 │有殺│
│    │含彈匣2個） │口徑9mm 制式半自動手槍。  │  │傷力│
├──┼──────┼─────────────┼─┼──┤
│21  │0000000000（│德國WALTHER廠P22型，槍號遭│1 │有殺│
│    │含彈匣2個） │磨滅，經以電解腐蝕法重現結│  │傷力│
│    │            │果，因磨滅過深無法重現，口│  │    │
│    │            │徑0.22吋制式半自動手槍。  │  │    │
├──┼──────┼─────────────┼─┼──┤
│22  │0000000000（│義大利TANFOGLIO 廠COMBAT型│1 │有殺│
│    │含彈匣2個） │，槍號AB22382，口徑9mm制式│  │傷力│
│    │            │半自動手槍。              │  │    │
├──┼──────┼─────────────┼─┼──┤
│23  │0000000000（│巴西TAURUS廠PT111 型，槍號│1 │有殺│
│    │含彈匣2個） │為TYD74722，口徑 9mm制式半│  │傷力│
│    │            │自動手槍。                │  │    │
├──┼──────┼─────────────┼─┼──┤
│24  │0000000000（│捷克CZ廠100型，槍號A7969，│1 │有殺│
│    │含彈匣2個） │口徑9mm制式半自動手槍。   │  │傷力│
├──┼──────┼─────────────┼─┼──┤
│25  │0000000000（│奧地利GLOCK 廠26型，槍號遭│1 │有殺│
│    │含彈匣2個） │磨滅，經以電解腐蝕法重現結│  │傷力│
│    │            │果，研判槍號為BWL144 ， 口│  │    │
│    │            │徑9mm制式半自動手槍。     │  │    │
├──┼──────┼─────────────┼─┼──┤
│26  │0000000000（│德國WALTHER廠P22型，槍號遭│1 │有殺│
│    │含彈匣2個） │磨滅，經以電解腐蝕法重現結│  │傷力│
│    │            │果，因磨滅過深無法重現，口│  │    │
│    │            │徑0.22吋制式半自動手槍。  │  │    │
│    │            │                          │  │    │
├──┼──────┼─────────────┼─┼──┤
│27  │0000000000（│德國WALTHER廠P22型，槍號遭│1 │有殺│
│    │含彈匣2個） │磨滅，經以電解腐蝕法重現結│  │傷力│
│    │            │果，因磨滅過深無法重現，口│  │    │
│    │            │徑0.22吋制式半自動手槍。  │  │    │
├──┼──────┼─────────────┼─┼──┤
│28  │0000000000（│奧地利GLOCK廠17C型，槍號為│1 │有殺│
│    │含彈匣2個） │KVG679，口徑 9mm制式半自動│  │傷力│
│    │            │手槍。                    │  │    │
├──┼──────┼─────────────┼─┼──┤
│29  │0000000000（│以色列IMI廠JERICHO941FBL型│1 │有殺│
│    │含彈匣2個） │，槍號為00000000，口徑 9mm│  │傷力│
│    │            │制式半自動手槍。          │  │    │
├──┼──────┼─────────────┼─┼──┤
│30  │0000000000（│德國WALTHER廠P22型，槍號遭│1 │有殺│
│    │含彈匣2個） │磨滅，經以電解腐蝕法重現結│  │傷力│
│    │            │果，因磨滅過深無法重現，口│  │    │
│    │            │徑0.22吋制式半自動手槍。  │  │    │
├──┼──────┼─────────────┼─┼──┤
│31  │0000000000（│德國WALTHER廠P22型，槍號遭│1 │有殺│
│    │含彈匣2個） │磨滅，經以電解腐蝕法重現結│  │傷力│
│    │            │果，研判槍號為 GO3？74（？│  │    │
│    │            │代表無法重現），口徑0.22吋│  │    │
│    │            │制式半自動手槍。          │  │    │
├──┼──────┼─────────────┼─┼──┤
│32  │0000000000（│義大利BERETTA 廠92FS型，槍│1 │有殺│
│    │含彈匣2個） │號為612910，口徑9mm 制式半│  │傷力│
│    │            │自動手槍。                │  │    │
├──┼──────┼─────────────┼─┼──┤
│33  │0000000000（│阿根廷BERSA 廠THUNDER380型│1 │有殺│
│    │含彈匣2個、 │，槍管號碼967963、滑套號碼│  │傷力│
│    │滅音器1個） │967949，口徑0.38吋制式半自│  │    │
│    │            │動手槍。                  │  │    │
├──┼──────┼─────────────┼─┼──┤
│34  │0000000000（│奧地利GLOCK 廠30型，槍號遭│1 │有殺│
│    │含彈匣2個） │磨滅，經以電解腐蝕法重現結│  │傷力│
│    │            │果，研判槍號為FAN871 ， 口│  │    │
│    │            │徑0.45吋制式半自動手槍。  │  │    │
├──┼──────┼─────────────┼─┼──┤
│35  │0000000000（│奧地利GLOCK廠17C型，槍號遭│1 │有殺│
│    │含彈匣2個） │磨滅，經以電解腐蝕法重現結│  │傷力│
│    │            │果，研判槍號為CHG182，口徑│  │    │
│    │            │9mm制式半自動手槍。       │  │    │
├──┼──────┼─────────────┼─┼──┤
│36  │0000000000（│捷克CZ廠92型，槍號遭磨滅，│1 │有殺│
│    │含彈匣2個） │經以電解腐蝕法重現結果，研│  │傷力│
│    │            │判槍號為A293342，口徑 6.35│  │    │
│    │            │mm制式半自動手槍。        │  │    │
├──┼──────┼─────────────┼─┼──┤
│37  │0000000000（│捷克CZ廠92型，槍號遭磨滅，│1 │有殺│
│    │含彈匣2個） │經以電解腐蝕法重現結果，研│  │傷力│
│    │            │判槍號為A293343，口徑 6.35│  │    │
│    │            │mm制式半自動手槍。        │  │    │
├──┼──────┼─────────────┼─┼──┤
│38  │0000000000（│捷克CZ廠92型，槍號遭磨滅，│1 │有殺│
│    │含彈匣2個） │經以電解腐蝕法重現結果，研│  │傷力│
│    │            │判槍號為A293341，口徑 6.35│  │    │
│    │            │mm制式半自動手槍。        │  │    │
├──┼──────┼─────────────┼─┼──┤
│39  │0000000000（│捷克CZ廠92型，槍號遭磨滅，│1 │有殺│
│    │含彈匣2個） │經以電解腐蝕法重現結果，研│  │傷力│
│    │            │判槍號為A293340，口徑 6.35│  │    │
│    │            │mm制式半自動手槍。        │  │    │
├──┼──────┼─────────────┼─┼──┤
│40  │0000000000（│捷克CZ廠92型，槍號遭磨滅，│1 │有殺│
│    │含彈匣2個） │經以電解腐蝕法重現結果，研│  │傷力│
│    │            │判槍號為A293344，口徑 6.35│  │    │
│    │            │mm制式半自動手槍。        │  │    │
├──┼──────┼─────────────┼─┼──┤
│41  │0000000000（│仿美國INGRAM廠M11 型，槍號│1 │有殺│
│    │含彈匣2個） │為755233，仿造衝鋒槍。    │  │傷力│
├──┼──────┼─────────────┼─┼──┤
│42  │0000000000（│阿根廷BERSA 廠THUNDER380型│1 │有殺│
│    │含彈匣2個） │，滑套號碼967954、槍管號碼│  │傷力│
│    │            │967958，口徑0.38吋制式半自│  │    │
│    │            │動手槍。                  │  │    │
├──┼──────┼─────────────┼─┼──┤
│43  │0000000000（│阿根廷BERSA 廠THUNDER380型│1 │有殺│
│    │含彈匣2個） │，滑套號碼967960、槍管號碼│  │傷力│
│    │            │967956，口徑0.38吋制式半自│  │    │
│    │            │動手槍。                  │  │    │
├──┼──────┼─────────────┼─┼──┤
│44  │0000000000（│阿根廷BERSA 廠THUNDER380型│1 │有殺│
│    │含彈匣2個、 │，滑套號碼967968、槍管號碼│  │傷力│
│    │滅音器1個） │967967，口徑0.38吋制式半自│  │    │
│    │            │動手槍。                  │  │    │
├──┼──────┼─────────────┼─┼──┤
│45  │0000000000（│阿根廷BERSA 廠THUNDER380型│1 │有殺│
│    │含彈匣2個） │，滑套號碼967956、槍管號碼│  │傷力│
│    │            │967947，口徑0.38吋制式半自│  │    │
│    │            │動手槍。                  │  │    │
├──┼──────┼─────────────┼─┼──┤
│46  │0000000000（│阿根廷BERSA 廠THUNDER380型│1 │有殺│
│    │含彈匣2個） │，滑套號碼967946、槍管號碼│  │傷力│
│    │            │967943，口徑0.38吋制式半自│  │    │
│    │            │動手槍。                  │  │    │
├──┼──────┼─────────────┼─┼──┤
│47  │0000000000（│阿根廷BERSA 廠THUNDER380型│1 │有殺│
│    │含彈匣2個） │，滑套號碼967965、槍管號碼│  │傷力│
│    │            │967944，口徑0.38吋制式半自│  │    │
│    │            │動手槍。                  │  │    │
├──┼──────┼─────────────┼─┼──┤
│48  │0000000000（│阿根廷BERSA 廠THUNDER380型│1 │有殺│
│    │含彈匣2個） │，滑套號碼967947、槍管號碼│  │傷力│
│    │            │967946，口徑0.38吋制式半自│  │    │
│    │            │動手槍。                  │  │    │
├──┼──────┼─────────────┼─┼──┤
│49  │0000000000（│阿根廷BERSA 廠THUNDER380型│1 │有殺│
│    │含彈匣2個、 │，滑套號碼967967、槍管號碼│  │傷力│
│    │滅音器1個） │967964，口徑0.38吋制式半自│  │    │
│    │            │動手槍。                  │  │    │
├──┼──────┼─────────────┼─┼──┤
│50  │0000000000（│阿根廷BERSA 廠THUNDER380型│1 │有殺│
│    │含彈匣2個） │，滑套號碼967964、槍管號碼│  │傷力│
│    │            │967970，口徑0.38吋制式半自│  │    │
│    │            │動手槍。                  │  │    │
├──┼──────┼─────────────┼─┼──┤
│51  │0000000000（│阿根廷BERSA 廠THUNDER380型│1 │有殺│
│    │含彈匣2個、 │，槍管號碼967966，口徑0.38│  │傷力│
│    │滅音器1個） │吋制式半自動手槍。        │  │    │
├──┼──────┼─────────────┼─┼──┤
│52  │0000000000（│阿根廷BERSA 廠THUNDER380型│1 │有殺│
│    │含彈匣2個、 │，滑套號碼967969、槍管號碼│  │傷力│
│    │滅音器1個） │967951，口徑0.38吋制式半自│  │    │
│    │            │動手槍。                  │  │    │
├──┼──────┼─────────────┼─┼──┤
│53  │0000000000（│阿根廷BERSA 廠THUNDER380型│1 │有殺│
│    │含彈匣2個、 │，滑套號碼967950、槍管號碼│  │傷力│
│    │滅音器1個） │967959，口徑0.38吋制式半自│  │    │
│    │            │動手槍。                  │  │    │
├──┼──────┼─────────────┼─┼──┤
│54  │0000000000（│阿根廷BERSA 廠THUNDER380型│1 │有殺│
│    │含彈匣2個） │，滑套號碼967945、槍管號碼│  │傷力│
│    │            │967960，口徑0.38吋制式半自│  │    │
│    │            │動手槍。                  │  │    │
├──┼──────┼─────────────┼─┼──┤
│55  │0000000000（│阿根廷BERSA 廠THUNDER380型│1 │有殺│
│    │含彈匣2個） │，滑套號碼967953、槍管號碼│  │傷力│
│    │            │967969，口徑0.38吋制式半自│  │    │
│    │            │動手槍。                  │  │    │
├──┼──────┼─────────────┼─┼──┤
│56  │0000000000（│阿根廷BERSA 廠THUNDER380型│1 │有殺│
│    │含彈匣2個、 │，滑套號碼967962、槍管號碼│  │傷力│
│    │滅音器1個） │967948，口徑0.38吋制式半自│  │    │
│    │            │動手槍。                  │  │    │
├──┼──────┼─────────────┼─┼──┤
│57  │0000000000（│阿根廷BERSA 廠THUNDER380型│1 │有殺│
│    │含彈匣2個、 │，滑套號碼967943、槍管號碼│  │傷力│
│    │滅音器1個） │967949，口徑0.38吋制式半自│  │    │
│    │            │動手槍。                  │  │    │
├──┼──────┼─────────────┼─┼──┤
│58  │0000000000（│阿根廷BERSA 廠THUNDER380型│1 │有殺│
│    │含彈匣2個） │，滑套號碼967944、槍管號碼│  │傷力│
│    │            │967962，口徑0.38吋制式半自│  │    │
│    │            │動手槍。                  │  │    │
├──┼──────┼─────────────┼─┼──┤
│59  │0000000000（│德國WALTHER廠P99型，槍號遭│1 │有殺│
│    │含彈匣2個） │磨滅，經以電解腐蝕法重現結│  │傷力│
│    │            │果，研判槍號為8133？？（？│  │    │
│    │            │代表無法重現）， 9mm制式半│  │    │
│    │            │自動手槍。                │  │    │
├──┼──────┼─────────────┼─┼──┤
│60  │0000000000（│克羅埃西亞HS廠HS－9 型，槍│1 │有殺│
│    │含彈匣2個） │號遭磨滅，經以電解腐蝕法重│  │傷力│
│    │            │現結果，研判滑套號碼H64017│  │    │
│    │            │、槍管號碼H64013，口徑 9mm│  │    │
│    │            │制式半自動手槍。          │  │    │
├──┼──────┼─────────────┼─┼──┤
│61  │0000000000（│克羅埃西亞HS廠HS－9 型，槍│1 │有殺│
│    │含彈匣2個） │號遭磨滅，經以電解腐蝕法重│  │傷力│
│    │            │現結果，研判槍管號碼H64095│  │    │
│    │            │，口徑9mm制式半自動手槍。 │  │    │
├──┼──────┼─────────────┼─┼──┤
│62  │0000000000（│克羅埃西亞HS廠HS－9 型，槍│1 │有殺│
│    │含彈匣2個） │號遭磨滅，經以電解腐蝕法重│  │傷力│
│    │            │現結果，研判滑套號碼H64003│  │    │
│    │            │、槍管號碼H64021，口徑 9mm│  │    │
│    │            │制式半自動手槍。          │  │    │
├──┼──────┼─────────────┼─┼──┤
│63  │0000000000（│克羅埃西亞HS廠HS－9 型，槍│1 │有殺│
│    │含彈匣2個） │號遭磨滅，經以電解腐蝕法重│  │傷力│
│    │            │現結果，研判槍管號碼H64096│  │    │
│    │            │，口徑9mm制式半自動手槍。 │  │    │
├──┼──────┼─────────────┼─┼──┤
│64  │0000000000（│克羅埃西亞HS廠HS－9 型，槍│1 │有殺│
│    │含彈匣2個） │號遭磨滅，經以電解腐蝕法重│  │傷力│
│    │            │現結果，研判滑套號碼H64070│  │    │
│    │            │、槍管號碼H64038，口徑 9mm│  │    │
│    │            │制式半自動手槍。          │  │    │
├──┼──────┼─────────────┼─┼──┤
│65  │0000000000（│克羅埃西亞HS廠HS－9 型，槍│1 │有殺│
│    │含彈匣2個） │號遭磨滅，經以電解腐蝕法重│  │傷力│
│    │            │現結果，研判滑套號碼H64013│  │    │
│    │            │、槍管號碼H64007，口徑 9mm│  │    │
│    │            │制式半自動手槍。          │  │    │
├──┼──────┼─────────────┼─┼──┤
│66  │0000000000（│克羅埃西亞HS廠HS－9 型，槍│1 │有殺│
│    │含彈匣2個） │號為H52529，口徑 9mm制式半│  │傷力│
│    │            │自動手槍。                │  │    │
├──┼──────┼─────────────┼─┼──┤
│67  │0000000000（│克羅埃西亞HS廠HS－9 型，槍│1 │有殺│
│    │含彈匣2個） │號為H64084，口徑 9mm制式半│  │傷力│
│    │            │自動手槍。                │  │    │
├──┼──────┼─────────────┼─┼──┤
│68  │0000000000（│克羅埃西亞HS廠HS－9 型，槍│1 │有殺│
│    │含彈匣2個） │號遭磨滅，經以電解腐蝕法重│  │傷力│
│    │            │現結果，研判滑套號碼H64008│  │    │
│    │            │、槍管號碼H64017，口徑 9mm│  │    │
│    │            │制式半自動手槍。          │  │    │
├──┼──────┼─────────────┼─┼──┤
│69  │0000000000（│克羅埃西亞HS廠HS－9 型，槍│1 │有殺│
│    │含彈匣2個） │號遭磨滅，經以電解腐蝕法重│  │傷力│
│    │            │現結果，研判滑套號碼H61300│  │    │
│    │            │、槍管號碼H64010，口徑 9mm│  │    │
│    │            │制式半自動手槍。          │  │    │
├──┼──────┼─────────────┼─┼──┤
│70  │0000000000（│克羅埃西亞HS廠HS－9 型，槍│1 │有殺│
│    │含彈匣2個） │號遭磨滅，經以電解腐蝕法重│  │傷力│
│    │            │現結果，研判滑套號碼H64061│  │    │
│    │            │、槍管號碼H64055，口徑 9mm│  │    │
│    │            │制式半自動手槍。          │  │    │
├──┼──────┼─────────────┼─┼──┤
│71  │0000000000（│克羅埃西亞HS廠HS－9 型，槍│1 │有殺│
│    │含彈匣2個） │號遭磨滅，經以電解腐蝕法重│  │傷力│
│    │            │現結果，研判滑套號碼H64009│  │    │
│    │            │、槍管號碼H64016，口徑 9mm│  │    │
│    │            │制式半自動手槍。          │  │    │
├──┼──────┼─────────────┼─┼──┤
│72  │0000000000（│克羅埃西亞HS廠HS－9 型，槍│1 │有殺│
│    │含彈匣2個） │號為H64083，口徑 9mm制式半│  │傷力│
│    │            │自動手槍。                │  │    │
├──┼──────┼─────────────┼─┼──┤
│73  │0000000000（│克羅埃西亞HS廠HS－9 型，槍│1 │有殺│
│    │含彈匣2個） │號遭磨滅，經以電解腐蝕法重│  │傷力│
│    │            │現結果，研判滑套號碼H64023│  │    │
│    │            │、槍管號碼H64025，口徑 9mm│  │    │
│    │            │制式半自動手槍。          │  │    │
├──┼──────┼─────────────┼─┼──┤
│74  │0000000000（│克羅埃西亞HS廠HS－9 型，槍│1 │有殺│
│    │含彈匣2個） │號遭磨滅，經以電解腐蝕法重│  │傷力│
│    │            │現結果，研判槍管號碼H64093│  │    │
│    │            │，口徑9mm制式半自動手槍。 │  │    │
│    │            │                          │  │    │
├──┼──────┼─────────────┼─┼──┤
│75  │0000000000（│克羅埃西亞HS廠HS－9 型，槍│1 │有殺│
│    │含彈匣2個） │號遭磨滅，經以電解腐蝕法重│  │傷力│
│    │            │現結果，研判滑套號碼H64025│  │    │
│    │            │、槍管號碼H64004，口徑 9mm│  │    │
│    │            │制式半自動手槍。          │  │    │
├──┼──────┼─────────────┼─┼──┤
│76  │0000000000（│克羅埃西亞HS廠HS－9 型，槍│1 │有殺│
│    │含彈匣2個） │號遭磨滅，經以電解腐蝕法重│  │傷力│
│    │            │現結果，研判槍管號碼H64097│  │    │
│    │            │，口徑9mm制式半自動手槍。 │  │    │
├──┼──────┼─────────────┼─┼──┤
│77  │0000000000（│克羅埃西亞HS廠HS－9 型，槍│1 │有殺│
│    │含彈匣2個） │號遭磨滅，經以電解腐蝕法重│  │傷力│
│    │            │現結果，研判滑套號碼H64071│  │    │
│    │            │、槍管號碼H64057，口徑 9mm│  │    │
│    │            │制式半自動手槍。          │  │    │
├──┼──────┼─────────────┼─┼──┤
│78  │0000000000（│克羅埃西亞HS廠HS－9 型，槍│1 │有殺│
│    │含彈匣2個） │號遭磨滅，經以電解腐蝕法重│  │傷力│
│    │            │現結果，研判滑套號碼H64012│  │    │
│    │            │、槍管號碼H64003，口徑 9mm│  │    │
│    │            │制式半自動手槍。          │  │    │
├──┼──────┼─────────────┼─┼──┤
│79  │0000000000（│克羅埃西亞HS廠HS－9 型，槍│1 │有殺│
│    │含彈匣2個） │號遭磨滅，經以電解腐蝕法重│  │傷力│
│    │            │現結果，研判滑套號碼H64001│  │    │
│    │            │、槍管號碼H64022，口徑 9mm│  │    │
│    │            │制式半自動手槍。          │  │    │
├──┼──────┼─────────────┼─┼──┤
│80  │0000000000  │美國BUSHMASTER廠 XM15－E2S│1 │有殺│
│    │            │型，槍號為L433421，口徑5.5│  │傷力│
│    │            │6mm制式步槍。             │  │    │
├──┼──────┼─────────────┼─┼──┤
│81  │0000000000  │美國BUSHMASTER廠 XM15－E2S│1 │有殺│
│    │            │型，槍號為L433419，口徑5.5│  │傷力│
│    │            │6mm制式步槍。             │  │    │
├──┼──────┼─────────────┼─┼──┤
│82  │0000000000  │美國BUSHMASTER 廠XM15－E2S│1 │有殺│
│    │            │型，槍號為L433428，口徑5.5│  │傷力│
│    │            │6mm制式步槍。             │  │    │
├──┼──────┼─────────────┼─┼──┤
│83  │0000000000  │美國BUSHMASTER 廠XM15－E2S│1 │有殺│
│    │            │型，槍號為L301418，口徑5.5│  │傷力│
│    │            │6mm制式步槍。             │  │    │
├──┼──────┼─────────────┼─┼──┤
│84  │0000000000  │美國BUSHMASTER 廠XM15－E2S│1 │有殺│
│    │            │型，槍號為L433420，口徑5.5│  │傷力│
│    │            │6mm制式步槍。             │  │    │
├──┼──────┼─────────────┼─┼──┤
│85  │0000000000  │美國BUSHMASTER 廠XM15－E2S│1 │有殺│
│    │            │型，槍號為L433416，口徑5.5│  │傷力│
│    │            │6mm制式步槍。             │  │    │
├──┼──────┼─────────────┼─┼──┤
│86  │0000000000（│克羅埃西亞HS廠HS－9 型，槍│1 │有殺│
│    │含彈匣2個） │號遭磨滅，經以電解腐蝕法重│  │傷力│
│    │            │現結果，研判滑套號碼H64007│  │    │
│    │            │、槍管號碼H61300，口徑 9mm│  │    │
│    │            │制式半自動手槍。          │  │    │
├──┼──────┼─────────────┼─┼──┤
│87  │0000000000（│克羅埃西亞HS廠HS－9 型，槍│1 │有殺│
│    │含彈匣2個） │號遭磨滅，經以電解腐蝕法重│  │傷力│
│    │            │現結果，研判滑套號碼H64073│  │    │
│    │            │、槍管號碼H64049，口徑 9mm│  │    │
│    │            │制式半自動手槍。          │  │    │
├──┼──────┼─────────────┼─┼──┤
│88  │0000000000（│克羅埃西亞HS廠HS－9 型，槍│1 │有殺│
│    │含彈匣2個） │號遭磨滅，經以電解腐蝕法重│  │傷力│
│    │            │現結果，研判滑套號碼H61298│  │    │
│    │            │、槍管號碼H64014，口徑 9mm│  │    │
│    │            │制式半自動手槍。          │  │    │
├──┼──────┼─────────────┼─┼──┤
│89  │0000000000（│克羅埃西亞HS廠HS－9 型，槍│1 │有殺│
│    │含彈匣2個） │號遭磨滅，經以電解腐蝕法重│  │傷力│
│    │            │現結果，研判滑套號碼H64050│  │    │
│    │            │、槍管號碼H64064，口徑 9mm│  │    │
│    │            │制式半自動手槍。          │  │    │
├──┼──────┼─────────────┼─┼──┤
│90  │0000000000（│克羅埃西亞HS廠HS－9 型，槍│1 │有殺│
│    │含彈匣2個） │號遭磨滅，經以電解腐蝕法重│  │傷力│
│    │            │現結果，研判槍管號碼H64094│  │    │
│    │            │，口徑9mm制式半自動手槍。 │  │    │
├──┼──────┼─────────────┼─┼──┤
│91  │0000000000（│克羅埃西亞HS廠HS－9 型，槍│1 │有殺│
│    │含彈匣2個） │號遭磨滅，經以電解腐蝕法重│  │傷力│
│    │            │現結果，研判滑套號碼H64014│  │    │
│    │            │、槍管號碼H64023，口徑 9mm│  │    │
│    │            │制式半自動手槍。          │  │    │
├──┼──────┼─────────────┼─┼──┤
│92  │0000000000（│克羅埃西亞HS廠HS－9 型，槍│1 │有殺│
│    │含彈匣2個） │號遭磨滅，經以電解腐蝕法重│  │傷力│
│    │            │現結果，研判滑套號碼H64069│  │    │
│    │            │、槍管號碼H64066，口徑 9mm│  │    │
│    │            │制式半自動手槍。          │  │    │
├──┼──────┼─────────────┼─┼──┤
│93  │0000000000（│克羅埃西亞HS廠HS－9 型，槍│1 │有殺│
│    │含彈匣2個） │號遭磨滅，經以電解腐蝕法重│  │傷力│
│    │            │現結果，研判槍管號碼H64090│  │    │
│    │            │，口徑9mm制式半自動手槍。 │  │    │
├──┼──────┼─────────────┼─┼──┤
│94  │0000000000（│克羅埃西亞HS廠HS－9 型，槍│1 │有殺│
│    │含彈匣2個） │號遭磨滅，經以電解腐蝕法重│  │傷力│
│    │            │現結果，研判槍管號碼H64085│  │    │
│    │            │，口徑9mm制式半自動手槍。 │  │    │
├──┼──────┼─────────────┼─┼──┤
│95  │0000000000（│克羅埃西亞HS廠HS－9 型，槍│1 │有殺│
│    │含彈匣2個） │號遭磨滅，經以電解腐蝕法重│  │傷力│
│    │            │現結果，研判槍管號碼H64089│  │    │
│    │            │，口徑9mm制式半自動手槍。 │  │    │
├──┼──────┼─────────────┼─┼──┤
│96  │0000000000（│克羅埃西亞HS廠HS－9 型，槍│1 │有殺│
│    │含彈匣2個） │號遭磨滅，經以電解腐蝕法重│  │傷力│
│    │            │現結果，研判滑套號碼H64016│  │    │
│    │            │、槍管號碼H64008，口徑 9mm│  │    │
│    │            │制式半自動手槍。          │  │    │
├──┼──────┼─────────────┼─┼──┤
│97  │0000000000（│德國SIG SAUER廠P250 型，槍│1 │有殺│
│    │含彈匣2個） │號遭磨滅，經以電解腐蝕法重│  │傷力│
│    │            │現結果，因磨滅過深無法重現│  │    │
│    │            │，口徑9mm制式半自動手槍。 │  │    │
├──┼──────┼─────────────┼─┼──┤
│98  │0000000000（│以色列IWI廠JERICHO941PSL型│1 │有殺│
│    │含彈匣2個） │，槍號遭磨滅，經以電解腐蝕│  │傷力│
│    │            │法重現結果，因磨滅過深無法│  │    │
│    │            │重現，口徑 9mm制式半自動手│  │    │
│    │            │槍。                      │  │    │
├──┼──────┼─────────────┼─┼──┤
│99  │0000000000（│德國SIG SAUER廠P250C型，槍│1 │有殺│
│    │含彈匣2個） │號遭磨滅，經以電解腐蝕法重│  │傷力│
│    │            │現結果，因磨滅過深無法重現│  │    │
│    │            │，口徑9mm制式半自動手槍。 │  │    │
├──┼──────┼─────────────┼─┼──┤
│100 │0000000000（│德國SIG SAUER廠P250C型，槍│1 │有殺│
│    │含彈匣2個） │號遭磨滅，經以電解腐蝕法重│  │傷力│
│    │            │現結果，因磨滅過深無法重現│  │    │
│    │            │，口徑9mm制式半自動手槍。 │  │    │
├──┼──────┼─────────────┼─┼──┤
│101 │0000000000（│德國SIG SAUER廠P250C型，槍│1 │有殺│
│    │含彈匣2個） │號遭磨滅，經以電解腐蝕法重│  │傷力│
│    │            │現結果，因磨滅過深無法重現│  │    │
│    │            │，口徑9mm制式半自動手槍。 │  │    │
├──┼──────┼─────────────┼─┼──┤
│102 │0000000000（│美國SMITH & WESSON廠M& P9C│1 │有殺│
│    │含彈匣2個） │型，槍號遭磨滅，經以電解腐│  │傷力│
│    │            │蝕法重現結果，研判槍號為MR│  │    │
│    │            │N88？8（？代表無法重現），│  │    │
│    │            │口徑9mm制式半自動手槍。   │  │    │
├──┼──────┼─────────────┼─┼──┤
│103 │0000000000（│德國SIG SAUER廠P250 型，槍│1 │有殺│
│    │含彈匣2個） │號遭磨滅，經以電解腐蝕法重│  │傷力│
│    │            │現結果，因磨滅過深無法重現│  │    │
│    │            │，口徑9mm制式半自動手槍。 │  │    │
├──┼──────┼─────────────┼─┼──┤
│104 │0000000000（│德國SIG SAUER廠P250 型，槍│1 │有殺│
│    │含彈匣2個） │號遭磨滅，經以電解腐蝕法重│  │傷力│
│    │            │現結果，因磨滅過深無法重現│  │    │
│    │            │，口徑9mm制式半自動手槍。 │  │    │
├──┼──────┼─────────────┼─┼──┤
│105 │0000000000（│比利時FN廠Five-seveN型，列│1 │有殺│
│    │含彈匣2個） │印槍號之金屬片遭移除，口徑│  │傷力│
│    │            │5.7mm制式半自動手槍。     │  │    │
├──┼──────┼─────────────┼─┼──┤
│106 │0000000000（│德國SIG SAUER廠P250C型，槍│1 │有殺│
│    │含彈匣2個） │號遭磨滅，經以電解腐蝕法重│  │傷力│
│    │            │現結果，因磨滅過深無法重現│  │    │
│    │            │，口徑9mm制式半自動手槍。 │  │    │
├──┼──────┼─────────────┼─┼──┤
│107 │0000000000（│德國SIG SAUER廠P250 型，槍│1 │有殺│
│    │含彈匣2個） │號遭磨滅，經以電解腐蝕法重│  │傷力│
│    │            │現結果，因磨滅過深無法重現│  │    │
│    │            │，口徑9mm制式半自動手槍。 │  │    │
├──┼──────┼─────────────┼─┼──┤
│108 │0000000000（│比利時FN廠Five-seveN型，列│1 │有殺│
│    │含彈匣2個） │印槍號之金屬片遭移除，口徑│  │傷力│
│    │            │5.7mm制式半自動手槍。     │  │    │
├──┼──────┼─────────────┼─┼──┤
│109 │0000000000（│德國SIG SAUER廠P250C型，槍│1 │有殺│
│    │含彈匣2個） │號遭磨滅，經以電解腐蝕法重│  │傷力│
│    │            │現結果，因磨滅過深無法重現│  │    │
│    │            │，口徑9mm制式半自動手槍。 │  │    │
├──┼──────┼─────────────┼─┼──┤
│110 │0000000000（│德國HK廠P2000SK 型，槍號遭│1 │有殺│
│    │含彈匣2個） │磨滅，經以電解腐蝕法重現結│  │傷力│
│    │            │果，因磨滅過深無法重現，口│  │    │
│    │            │徑9mm制式半自動手槍。     │  │    │
├──┼──────┼─────────────┼─┼──┤
│111 │0000000000（│德國WALTHER廠P99型，槍號遭│1 │有殺│
│    │含彈匣2個） │磨滅，經以電解腐蝕法重現結│  │傷力│
│    │            │果，研判槍號為 ？？？1？？│  │    │
│    │            │（？代表無法重現），口徑9m│  │    │
│    │            │m制式半自動手槍。         │  │    │
├──┼──────┼─────────────┼─┼──┤
│112 │0000000000（│德國SIG SAUER廠P250 型，槍│1 │有殺│
│    │含彈匣2個） │號遭磨滅，經以電解腐蝕法重│  │傷力│
│    │            │現結果，因磨滅過深無法重現│  │    │
│    │            │，口徑9mm制式半自動手槍。 │  │    │
├──┼──────┼─────────────┼─┼──┤
│113 │0000000000（│以色列IWI廠JERICHO941PSL型│1 │有殺│
│    │含彈匣2個） │，槍號遭磨滅，經以電解腐蝕│  │傷力│
│    │            │法重現結果，因磨滅過深無法│  │    │
│    │            │重現，口徑 9mm制式半自動手│  │    │
│    │            │槍。                      │  │    │
├──┼──────┼─────────────┼─┼──┤
│114 │0000000000（│德國SIG SAUER廠P250 型，槍│1 │有殺│
│    │含彈匣2個） │號遭磨滅，經以電解腐蝕法重│  │傷力│
│    │            │現結果，因磨滅過深無法重現│  │    │
│    │            │，口徑9mm制式半自動手槍。 │  │    │
├──┼──────┼─────────────┼─┼──┤
│115 │0000000000（│德國HK廠USPCOMPACT型，槍號│1 │有殺│
│    │含彈匣2個） │遭磨滅，經以電解腐蝕法重現│  │傷力│
│    │            │結果，因磨滅過深無法重現，│  │    │
│    │            │口徑9mm制式半自動手槍。   │  │    │
├──┼──────┼─────────────┼─┼──┤
│116 │0000000000（│以色列IWI廠JERICHO941PSL型│1 │有殺│
│    │含彈匣2個） │，槍號遭磨滅，經以電解腐蝕│  │傷力│
│    │            │法重現結果，因磨滅過深無法│  │    │
│    │            │重現，口徑 9mm制式半自動手│  │    │
│    │            │槍。                      │  │    │
├──┼──────┼─────────────┼─┼──┤
│117 │0000000000（│比利時FN廠Five-seveN型，列│1 │有殺│
│    │含彈匣2個） │印槍號之金屬片遭移除，口徑│  │傷力│
│    │            │5.7mm制式半自動手槍。     │  │    │
├──┼──────┼─────────────┼─┼──┤
│118 │0000000000  │以色列IMI廠GALIL型，槍號為│1 │有殺│
│    │            │P800271號，口徑5.56 mm制式│  │傷力│
│    │            │半自動手槍。              │  │    │
├──┼──────┼─────────────┼─┼──┤
│119 │0000000000  │美國BUSHMASTER廠 XM15－E2S│1 │有殺│
│    │            │型，槍號為L433422，口徑5.5│  │傷力│
│    │            │6mm制式步槍。             │  │    │
├──┼──────┼─────────────┼─┼──┤
│120 │0000000000（│以色列IMI廠GALIL型，槍號遭│1 │有殺│
│    │含彈匣2個） │磨滅，經以電解腐蝕法重現結│  │傷力│
│    │            │果，研判槍號為？？？－2？7│  │    │
│    │            │？？1？（？ 代表無法重現）│  │    │
│    │            │，口徑5.56mm制式步槍。    │  │    │
├──┼──────┼─────────────┼─┼──┤
│121 │0000000000  │以色列IWI廠X95型，槍號為38│1 │有殺│
│    │            │856503，口徑5.56mm制式步槍│  │傷力│
│    │            │。                        │  │    │
├──┼──────┼─────────────┼─┼──┤
│122 │0000000000  │以色列IWI廠X95型，槍號遭磨│1 │有殺│
│    │            │滅，經以電解腐蝕法重現結果│  │傷力│
│    │            │，因磨滅過深無法重現，口徑│  │    │
│    │            │5.56mm制式步槍。          │  │    │
├──┼──────┼─────────────┼─┼──┤
│123 │0000000000  │以色列IWI廠X95型，槍號遭磨│1 │有殺│
│    │            │滅，經以電解腐蝕法重現結果│  │傷力│
│    │            │，因磨滅過深無法重現，口徑│  │    │
│    │            │5.56mm制式步槍。          │  │    │
├──┼──────┼─────────────┼─┼──┤
│124 │0000000000（│克羅埃西亞HS廠HS－9 型，槍│1 │有殺│
│    │含彈匣2個） │號遭磨滅，經以電解腐蝕法重│  │傷力│
│    │            │現結果，研判滑套號碼H64004│  │    │
│    │            │、槍管號碼H64009，口徑 9mm│  │    │
│    │            │制式半自動手槍。          │  │    │
├──┼──────┼─────────────┼─┼──┤
│125 │0000000000（│克羅埃西亞HS廠HS－9 型，槍│1 │有殺│
│    │含彈匣2個） │號遭磨滅，經以電解腐蝕法重│  │傷力│
│    │            │現結果，研判滑套號碼H64010│  │    │
│    │            │、槍管號碼H64011，口徑 9mm│  │    │
│    │            │制式半自動手槍。          │  │    │
├──┼──────┼─────────────┼─┼──┤
│126 │0000000000（│克羅埃西亞HS廠HS－9 型，槍│1 │有殺│
│    │含彈匣2個） │號遭磨滅，經以電解腐蝕法重│  │傷力│
│    │            │現結果，研判滑套號碼H64055│  │    │
│    │            │、槍管號碼H64050，口徑 9mm│  │    │
│    │            │制式半自動手槍。          │  │    │
├──┼──────┼─────────────┼─┼──┤
│127 │0000000000（│克羅埃西亞HS廠HS－9 型，槍│1 │有殺│
│    │含彈匣2個） │號遭磨滅，經以電解腐蝕法重│  │傷力│
│    │            │現結果，研判滑套號碼H64049│  │    │
│    │            │、槍管號碼H64073，口徑 9mm│  │    │
│    │            │制式半自動手槍。          │  │    │
├──┼──────┼─────────────┼─┼──┤
│128 │0000000000（│克羅埃西亞HS廠HS－9 型，槍│1 │有殺│
│    │含彈匣2個） │號遭磨滅，經以電解腐蝕法重│  │傷力│
│    │            │現結果，研判滑套號碼H64074│  │    │
│    │            │、槍管號碼H64070，口徑 9mm│  │    │
│    │            │制式半自動手槍。          │  │    │
├──┼──────┼─────────────┼─┼──┤
│129 │0000000000（│克羅埃西亞HS廠HS－9 型，槍│1 │有殺│
│    │含彈匣2個） │號遭磨滅，經以電解腐蝕法重│  │傷力│
│    │            │現結果，研判滑套號碼H64039│  │    │
│    │            │、槍管號碼H64054，口徑 9mm│  │    │
│    │            │制式半自動手槍。          │  │    │
├──┼──────┼─────────────┼─┼──┤
│130 │0000000000（│克羅埃西亞HS廠HS－9 型，槍│1 │有殺│
│    │含彈匣2個） │號遭磨滅，經以電解腐蝕法重│  │傷力│
│    │            │現結果，研判槍管號碼H64053│  │    │
│    │            │，口徑9mm制式半自動手槍。 │  │    │
│    │            │                          │  │    │
├──┼──────┼─────────────┼─┼──┤
│131 │0000000000（│克羅埃西亞HS廠HS－9 型，槍│1 │有殺│
│    │含彈匣2個） │號遭磨滅，經以電解腐蝕法重│  │傷力│
│    │            │現結果，研判滑套號碼H64040│  │    │
│    │            │、槍管號碼H64081，口徑 9mm│  │    │
│    │            │制式半自動手槍。          │  │    │
├──┼──────┼─────────────┼─┼──┤
│132 │0000000000（│克羅埃西亞HS廠HS－9 型，槍│1 │有殺│
│    │含彈匣2個） │號遭磨滅，經以電解腐蝕法重│  │傷力│
│    │            │現結果，研判滑套號碼H64011│  │    │
│    │            │、槍管號碼H64012，口徑 9mm│  │    │
│    │            │制式半自動手槍。          │  │    │
├──┼──────┼─────────────┼─┼──┤
│133 │0000000000（│克羅埃西亞HS廠HS－9 型，槍│1 │有殺│
│    │含彈匣2個） │號遭磨滅，經以電解腐蝕法重│  │傷力│
│    │            │現結果，研判滑套號碼H64081│  │    │
│    │            │、槍管號碼H64059，口徑 9mm│  │    │
│    │            │制式半自動手槍。          │  │    │
├──┼──────┼─────────────┼─┼──┤
│134 │0000000000（│克羅埃西亞HS廠HS－9 型，槍│1 │有殺│
│    │含彈匣2個） │號遭磨滅，經以電解腐蝕法重│  │傷力│
│    │            │現結果，研判滑套號碼H64038│  │    │
│    │            │、槍管號碼H64074，口徑 9mm│  │    │
│    │            │制式半自動手槍。          │  │    │
├──┼──────┼─────────────┼─┼──┤
│135 │0000000000（│克羅埃西亞HS廠HS－9 型，槍│1 │有殺│
│    │含彈匣2個） │號遭磨滅，經以電解腐蝕法重│  │傷力│
│    │            │現結果，研判滑套號碼H64002│  │    │
│    │            │、槍管號碼H64001，口徑 9mm│  │    │
│    │            │制式半自動手槍。          │  │    │
├──┼──────┼─────────────┼─┼──┤
│136 │0000000000（│克羅埃西亞HS廠HS－9 型，槍│1 │有殺│
│    │含彈匣2個） │號遭磨滅，經以電解腐蝕法重│  │傷力│
│    │            │現結果，研判滑套號碼H64021│  │    │
│    │            │、槍管號碼H64002，口徑 9mm│  │    │
│    │            │制式半自動手槍。          │  │    │
├──┼──────┼─────────────┼─┼──┤
│137 │0000000000（│克羅埃西亞HS廠HS－9 型，槍│1 │有殺│
│    │含彈匣2個） │號遭磨滅，經以電解腐蝕法重│  │傷力│
│    │            │現結果，研判滑套號碼H64054│  │    │
│    │            │、槍管號碼H64069，口徑 9mm│  │    │
│    │            │制式半自動手槍。          │  │    │
├──┼──────┼─────────────┼─┼──┤
│138 │0000000000（│克羅埃西亞HS廠HS－9 型，槍│1 │有殺│
│    │含彈匣2個） │號遭磨滅，經以電解腐蝕法重│  │傷力│
│    │            │現結果，研判滑套號碼H64057│  │    │
│    │            │、槍管號碼H64061，口徑 9mm│  │    │
│    │            │制式半自動手槍。          │  │    │
├──┼──────┼─────────────┼─┼──┤
│139 │0000000000（│克羅埃西亞HS廠HS－9 型，槍│1 │有殺│
│    │含彈匣2個） │號遭磨滅，經以電解腐蝕法重│  │傷力│
│    │            │現結果，研判滑套號碼H64059│  │    │
│    │            │、槍管號碼H64058，口徑 9mm│  │    │
│    │            │制式半自動手槍。          │  │    │
├──┼──────┼─────────────┼─┼──┤
│140 │0000000000（│克羅埃西亞HS廠HS－9 型，槍│1 │有殺│
│    │含彈匣2個） │號遭磨滅，經以電解腐蝕法重│  │傷力│
│    │            │現結果，研判滑套號碼H64022│  │    │
│    │            │、槍管號碼H61298，口徑 9mm│  │    │
│    │            │制式半自動手槍。          │  │    │
├──┼──────┼─────────────┼─┼──┤
│141 │0000000000（│克羅埃西亞HS廠HS－9 型，槍│1 │有殺│
│    │含彈匣2個） │號遭磨滅，經以電解腐蝕法重│  │傷力│
│    │            │現結果，研判滑套號碼H64064│  │    │
│    │            │、槍管號碼H64040，口徑 9mm│  │    │
│    │            │制式半自動手槍。          │  │    │
├──┼──────┼─────────────┼─┼──┤
│142 │0000000000（│克羅埃西亞HS廠HS－9 型，槍│1 │有殺│
│    │含彈匣2個） │號遭磨滅，經以電解腐蝕法重│  │傷力│
│    │            │現結果，研判滑套號碼H64066│  │    │
│    │            │、槍管號碼H64039，口徑 9mm│  │    │
│    │            │制式半自動手槍。          │  │    │
├──┼──────┼─────────────┼─┼──┤
│143 │0000000000（│克羅埃西亞HS廠HS－9 型，槍│1 │有殺│
│    │含彈匣2個） │號遭磨滅，經以電解腐蝕法重│  │傷力│
│    │            │現結果，研判滑套號碼H64058│  │    │
│    │            │、槍管號碼因磨滅過深無法重│  │    │
│    │            │現，口徑9mm 制式半自動手槍│  │    │
│    │            │。                        │  │    │
├──┼──────┼─────────────┼─┼──┤
│144 │0000000000（│美國BUSHMASTER廠 XM15－E2S│1 │有殺│
│    │含彈匣2個） │型，槍號為L433427，口徑5.5│  │傷力│
│    │            │6mm制式步槍。             │  │    │
├──┼──────┼─────────────┼─┼──┤
│145 │0000000000（│德國HK廠MP5 K A4型，槍號為│1 │有殺│
│    │含彈匣2個） │T0624－08 Y00106，口徑 9mm│  │傷力│
│    │            │制式衝鋒槍。              │  │    │
├──┼──────┼─────────────┼─┼──┤
│146 │0000000000  │美國BUSHMASTER廠 XM15－E2S│1 │有殺│
│    │            │型，槍號為L433408，口徑5.5│  │傷力│
│    │            │6mm制式步槍。             │  │    │
├──┼──────┼─────────────┼─┼──┤
│147 │0000000000（│德國HK廠MP5型，槍號為P－02│1 │有殺│
│    │含彈匣2個） │－308，口徑9mm制式衝鋒槍。│  │傷力│
├──┼──────┼─────────────┼─┼──┤
│148 │0000000000（│德國HK廠53型，槍號遭磨滅，│1 │有殺│
│    │含彈匣2個） │經以電解腐蝕法重現結果，因│  │傷力│
│    │            │磨滅過深無法重現，口徑5.56│  │    │
│    │            │mm制式步槍。              │  │    │
├──┼──────┼─────────────┼─┼──┤
│149 │0000000000  │以色列IWI廠TAVOR－21型，列│1 │有殺│
│    │            │印槍號之金屬片遭移除，口徑│  │傷力│
│    │            │5.56mm制式步槍。          │  │    │
├──┼──────┼─────────────┼─┼──┤
│150 │0000000000  │以色列IWI廠X95型，槍號遭磨│1 │有殺│
│    │            │滅，經以電解腐蝕法重現結果│  │傷力│
│    │            │，因磨滅過深無法重現，口徑│  │    │
│    │            │5.56mm制式步槍。          │  │    │
├──┼──────┼─────────────┼─┼──┤
│151 │0000000000  │以色列IWI廠TAVOR－21型，列│1 │有殺│
│    │            │印槍號之金屬片遭移除，口徑│  │傷力│
│    │            │5.56mm制式步槍。          │  │    │
├──┼──────┼─────────────┼─┼──┤
│152 │0000000000（│德國WALTHER 廠MP型，槍號遭│1 │有殺│
│    │含彈匣2個） │磨滅，經以電解腐蝕法重現結│  │傷力│
│    │            │果，研判槍號為26250 ，口徑│  │    │
│    │            │9mm制式衝鋒槍。           │  │    │
├──┼──────┼─────────────┼─┼──┤
│153 │0000000000  │美國BUSHMASTER廠 XM15－E2S│1 │有殺│
│    │            │型，槍號為L433429，口徑5.5│  │傷力│
│    │            │6mm制式步槍。             │  │    │
├──┼──────┼─────────────┼─┼──┤
│154 │0000000000  │美國BUSHMASTER廠 XM15－E2S│1 │有殺│
│    │            │型，槍號為L433409，口徑5.5│  │傷力│
│    │            │6mm制式步槍。             │  │    │
├──┼──────┼─────────────┼─┼──┤
│155 │0000000000  │美國BUSHMASTER廠 XM15－E2S│1 │有殺│
│    │            │型，槍號為L433417，口徑5.5│  │傷力│
│    │            │6mm制式步槍。             │  │    │
├──┼──────┼─────────────┼─┼──┤
│156 │0000000000  │美國BUSHMASTER廠 XM15－E2S│1 │有殺│
│    │            │型，槍號為L707879，口徑5.5│  │傷力│
│    │            │6mm制式步槍。             │  │    │
├──┼──────┼─────────────┼─┼──┤
│157 │0000000000  │美國BUSHMASTER廠 XM15－E2S│1 │有殺│
│    │            │型，槍號為L433406，口徑5.5│  │傷力│
│    │            │6mm制式步槍。             │  │    │
├──┼──────┼─────────────┼─┼──┤
│158 │0000000000  │美國BUSHMASTER廠 XM15－E2S│1 │有殺│
│    │            │型，槍號為L301419，口徑5.5│  │傷力│
│    │            │6mm制式步槍。             │  │    │
├──┼──────┼─────────────┼─┼──┤
│159 │0000000000  │以色列IWI廠TAVOR－21型，列│1 │有殺│
│    │            │印槍號之金屬片遭移除，口徑│  │傷力│
│    │            │5.56mm制式步槍。          │  │    │
├──┼──────┼─────────────┼─┼──┤
│160 │0000000000  │以色列IWI廠TAVOR－21型，列│1 │有殺│
│    │            │印槍號之金屬片遭移除，口徑│  │傷力│
│    │            │5.56mm制式步槍。          │  │    │
├──┼──────┼─────────────┼─┼──┤
│161 │0000000000  │以色列IWI廠TAVOR－21型，列│1 │有殺│
│    │            │印槍號之金屬片遭移除，口徑│  │傷力│
│    │            │5.56mm制式步槍。          │  │    │
├──┼──────┼─────────────┼─┼──┤
│162 │0000000000（│奧地利GLOCK 廠26型，槍號遭│1 │有殺│
│    │含彈匣2個） │磨滅，經以電解腐蝕法重現結│  │傷力│
│    │            │果，研判槍號為GFH309 ， 口│  │    │
│    │            │徑9mm制式半自動手槍。     │  │    │
├──┼──────┼─────────────┼─┼──┤
│163 │0000000000（│美國BERETTA 廠92FS型，槍號│1 │有殺│
│    │含彈匣2個） │遭磨滅，經以電解腐蝕法重現│  │傷力│
│    │            │結果，因磨滅過深無法重現，│  │    │
│    │            │口徑9mm制式半自動手槍。   │  │    │
├──┼──────┼─────────────┼─┼──┤
│164 │0000000000（│奧地利GLOCK 廠27型，槍號遭│1 │有殺│
│    │含彈匣2個） │磨滅，經以電解腐蝕法重現結│  │傷力│
│    │            │果，研判槍號為ERM282 ， 口│  │    │
│    │            │徑0.40吋制式半自動手槍。  │  │    │
├──┼──────┼─────────────┼─┼──┤
│165 │0000000000（│奧地利GLOCK 廠19型，槍號遭│1 │有殺│
│    │含彈匣2個） │磨滅，經以電解腐蝕法重現結│  │傷力│
│    │            │果，因磨滅過深無法重現，口│  │    │
│    │            │徑9mm制式半自動手槍。     │  │    │
├──┼──────┼─────────────┼─┼──┤
│166 │0000000000（│奧地利GLOCK 廠22型，槍號遭│1 │有殺│
│    │含彈匣2個） │磨滅，經以電解腐蝕法重現結│  │傷力│
│    │            │果，研判槍號為HFB700 ， 口│  │    │
│    │            │徑0.40吋制式半自動手槍。  │  │    │
├──┼──────┼─────────────┼─┼──┤
│167 │0000000000（│義大利BERETTA 廠，槍號遭磨│1 │有殺│
│    │含彈匣2個） │滅，經以電解腐蝕法重現結果│  │傷力│
│    │            │，因磨滅過深無法重現，口徑│  │    │
│    │            │9mm制式半自動手槍。       │  │    │
├──┼──────┼─────────────┼─┼──┤
│168 │0000000000（│美國SMITH&WESSON廠M&P9C 型│1 │有殺│
│    │含彈匣2個） │，槍號遭磨滅，經以電解腐蝕│  │傷力│
│    │            │法重現結果，研判槍號為DSK9│  │    │
│    │            │217 ，口徑9mm 制式半自動手│  │    │
│    │            │槍。                      │  │    │
├──┼──────┼─────────────┼─┼──┤
│169 │0000000000（│美國WALTHER廠PPK/S型，槍號│1 │有殺│
│    │含彈匣2個） │為S152979，口徑0.380吋制式│  │傷力│
│    │            │半自動手槍。              │  │    │
├──┼──────┼─────────────┼─┼──┤
│170 │0000000000（│奧地利GLOCK 廠26型，槍號遭│1 │有殺│
│    │含彈匣2個） │磨滅，經以電解腐蝕法重現結│  │傷力│
│    │            │果，研判槍號為CGF740 ， 口│  │    │
│    │            │徑9mm制式半自動手槍。     │  │    │
├──┼──────┼─────────────┼─┼──┤
│171 │0000000000（│奧地利GLOCK 廠17型，槍號遭│1 │有殺│
│    │含彈匣2個） │磨滅，經以電解腐蝕法重現結│  │傷力│
│    │            │果，研判槍號為LKX945 ， 口│  │    │
│    │            │徑9mm制式半自動手槍。     │  │    │
├──┼──────┼─────────────┼─┼──┤
│172 │0000000000（│奧地利GLOCK 廠19型，槍號遭│1 │有殺│
│    │含彈匣2個） │磨滅，經以電解腐蝕法重現結│  │傷力│
│    │            │果，研判槍號為AHH088 ， 口│  │    │
│    │            │徑9mm制式半自動手槍。     │  │    │
├──┼──────┼─────────────┼─┼──┤
│173 │0000000000（│奧地利GLOCK 廠17型，槍號遭│1 │有殺│
│    │含彈匣2個） │磨滅，經以電解腐蝕法重現結│  │傷力│
│    │            │果，研判槍號為?EP223 （ ？│  │    │
│    │            │代表無法重現），口徑9mm 制│  │    │
│    │            │式半自動手槍。            │  │    │
├──┼──────┼─────────────┼─┼──┤
│174 │0000000000（│奧地利GLOCK 廠26型，槍號遭│1 │有殺│
│    │含彈匣2個） │磨滅，經以電解腐蝕法重現結│  │傷力│
│    │            │果，研判槍號為CAT476 ， 口│  │    │
│    │            │徑9mm制式半自動手槍。     │  │    │
├──┼──────┼─────────────┼─┼──┤
│175 │0000000000（│德國WALTHER廠P99型，槍號遭│1 │有殺│
│    │含彈匣2個） │磨滅，經以電解腐蝕法重現結│  │傷力│
│    │            │果，因磨滅過深無法重現，口│  │    │
│    │            │徑9mm制式半自動手槍。     │  │    │
├──┼──────┼─────────────┼─┼──┤
│176 │0000000000（│美國SMITH&WESSON廠M&P9C 型│1 │有殺│
│    │含彈匣2個） │，槍號遭磨滅，經以電解腐蝕│  │傷力│
│    │            │法重現結果，研判槍號為MRN8│  │    │
│    │            │785，口徑9mm制式半自動手槍│  │    │
│    │            │。                        │  │    │
├──┼──────┼─────────────┼─┼──┤
│177 │0000000000（│美國SMITH&WESSON廠SW99型，│1 │有殺│
│    │含彈匣2個） │槍號遭磨滅，經以電解腐蝕法│  │傷力│
│    │            │重現結果，研判槍號為SAE480│  │    │
│    │            │6，口徑9mm制式半自動手槍。│  │    │
│    │            │                          │  │    │
├──┼──────┼─────────────┼─┼──┤
│178 │0000000000（│奧地利GLOCK廠19C型，槍號遭│1 │有殺│
│    │含彈匣2個） │磨滅，經以電解腐蝕法重現結│  │傷力│
│    │            │果，研判槍號為HXV184，口徑│  │    │
│    │            │9mm制式半自動手槍。       │  │    │
├──┼──────┼─────────────┼─┼──┤
│179 │0000000000（│奧地利GLOCK廠23C型，槍號遭│1 │有殺│
│    │含彈匣2個） │磨滅，經以電解腐蝕法重現結│  │傷力│
│    │            │果，研判槍號為CVW746，口徑│  │    │
│    │            │0.40吋制式半自動手槍。    │  │    │
├──┼──────┼─────────────┼─┼──┤
│180 │0000000000（│奧地利GLOCK 廠19型，槍號遭│1 │有殺│
│    │含彈匣2個） │磨滅，經以電解腐蝕法重現結│  │傷力│
│    │            │果，研判槍號為BLB681，口徑│  │    │
│    │            │9mm制式半自動手槍。       │  │    │
├──┼──────┼─────────────┼─┼──┤
│181 │0000000000（│奧地利GLOCK 廠22型，槍號遭│1 │有殺│
│    │含彈匣2個） │磨滅，經以電解腐蝕法重現結│  │傷力│
│    │            │果，研判槍號為GGV666，口徑│  │    │
│    │            │0.40吋制式半自動手槍。    │  │    │
├──┼──────┼─────────────┼─┼──┤
│總計│衝鋒槍：4枝 │                          │  │    │
│    │步槍：26枝  │                          │  │    │
│    │手槍：151枝 │                          │  │    │
└──┴──────┴─────────────┴─┴──┘

附表二：鴻興號漁船上查扣之子彈（總計：17,413顆，其中1顆
        無殺傷力，另因採樣試射而耗用781顆，即剩餘16,631
        顆）
┌──┬────────┬───────┬─────┐
│編號│品名            │數量          │備註      │
├──┼────────┼───────┼─────┤
│1   │口徑0.22吋制式子│1,064 顆（採樣│均具殺傷力│
│    │彈              │65顆試射）    │          │
├──┼────────┼───────┼─────┤
│2   │口徑0.25吋制式子│1,030 顆（採樣│均具殺傷力│
│    │彈              │65顆試射）    │          │
├──┼────────┼───────┼─────┤
│3   │口徑0.380 吋制式│3,100 顆（採樣│均具殺傷力│
│    │子彈            │60顆試射）    │          │
├──┼────────┼───────┼─────┤
│4   │口徑0.40吋制式子│1,003 顆（採樣│均具殺傷力│
│    │彈              │60顆試射）    │          │
├──┼────────┼───────┼─────┤
│5   │口徑0.45吋制式子│200 顆（採樣65│均具殺傷力│
│    │彈              │顆試射）      │          │
├──┼────────┼───────┼─────┤
│6   │口徑5.56mm制式子│3,004 顆（採樣│均具殺傷力│
│    │彈              │74顆試射）    │          │
├──┼────────┼───────┼─────┤
│7   │口徑5.56制式子彈│1 顆（不具殺傷│不予沒收  │
│    │                │力）          │          │
├──┼────────┼───────┼─────┤
│8   │口徑5.7 mm制式子│1,718 顆（採樣│均具殺傷力│
│    │彈              │75顆試射）    │          │
├──┼────────┼───────┼─────┤
│9   │口徑7.62mm制式子│1,000 顆（採樣│均具殺傷力│
│    │彈              │70顆試射）    │          │
├──┼────────┼───────┼─────┤
│10  │口徑9mm 制式子彈│5,243 顆（採樣│均具殺傷力│
│    │                │230顆試射）   │          │
├──┼────────┼───────┼─────┤
│11  │口徑0.38吋制式子│50顆（採樣17顆│均具殺傷力│
│    │彈              │試射）        │          │
└──┴────────┴───────┴─────┘
附表三：鴻興號漁船上槍榴彈6顆
┌──┬─────┬───────────┬──────┐
│編號│品名      │型號                  │備註        │
├──┼─────┼───────────┼──────┤
│1   │槍榴彈6顆 │經以X 光檢視顯示含引信│具有殺傷力  │
│    │          │裝置（具有擊針、轉子、│            │
│    │          │雷管等）及外觀完整，屬│            │
│    │          │堪用狀態之槍榴彈，為外│            │
│    │          │國制式軍用手榴彈。    │            │
└──┴─────┴───────────┴──────┘


附表四：莊啟川住處及丁正祥身上查扣之物品
┌──┬───────────┬──────┬─────┐
│編號│品名                  │數量        │所有人    │
├──┼───────────┼──────┼─────┤
│1   │光源瞄準器            │1 組        │非丁正祥所│
│    │                      │            │有        │
├──┼───────────┼──────┼─────┤
│2   │彈匣                  │3短4長計7個 │丁正祥    │
├──┼───────────┼──────┼─────┤
│3   │inmarsat衛星電話      │1支         │丁正祥    │
├──┼───────────┼──────┼─────┤
│4   │張榮旻中華人民共和國旅│1本         │丁正祥    │
│    │行證                  │            │          │
├──┼───────────┼──────┼─────┤
│5   │張榮旻台灣居民往來大陸│1本         │丁正祥    │
│    │通行證                │            │          │
├──┼───────────┼──────┼─────┤
│6   │張榮旻中華民國身分證  │1張         │丁正祥    │
├──┼───────────┼──────┼─────┤
│7   │張榮旻中華民國護照    │1本         │丁正祥    │
├──┼───────────┼──────┼─────┤
│8   │張榮旻全民健保卡      │2張         │丁正祥    │
├──┼───────────┼──────┼─────┤
│9   │張榮松汽車駕照        │1張         │丁正祥    │
├──┼───────────┼──────┼─────┤
│10  │槍枝數量紀錄單        │2張         │丁正祥    │
├──┼───────────┼──────┼─────┤
│11  │HYUNDAI手機           │1支         │丁正祥    │
├──┼───────────┼──────┼─────┤
│12  │銀色手機門號0000000000│1支         │丁正祥    │
├──┼───────────┼──────┼─────┤
│13  │NOKIA手機門號000000000│1支         │丁正祥    │
│    │6                     │            │          │
├──┼───────────┼──────┼─────┤
│14  │sim卡0000000000、     │3張         │丁正祥    │
│    │0000000000、0000000000│            │          │
├──┼───────────┼──────┼─────┤
│15  │偽造張榮旻菲律賓身分證│1張         │丁正祥    │
├──┼───────────┼──────┼─────┤
│16  │暗語表                │1張         │丁正祥    │
├──┼───────────┼──────┼─────┤
│17  │筆記資料              │1批         │丁正祥    │
├──┼───────────┼──────┼─────┤
│18  │手提袋                │2個         │丁正祥    │
├──┼───────────┼──────┼─────┤
│19  │皮包                  │3個         │丁正祥    │
├──┼───────────┼──────┼─────┤
│20  │無線網卡              │1個         │丁正祥    │
├──┼───────────┼──────┼─────┤
│21  │菲律賓紙幣            │16970piso   │丁正祥    │
├──┼───────────┼──────┼─────┤
│22  │港幣                  │6,600元     │丁正祥    │
├──┼───────────┼──────┼─────┤
│23  │新台幣                │9,400元     │丁正祥    │
├──┼───────────┼──────┼─────┤
│24  │機票資料              │1批         │丁正祥    │
├──┼───────────┼──────┼─────┤
│25  │支票簿                │3本         │丁正祥    │
└──┴───────────┴──────┴─────┘